臺灣彰化地方法院員林簡易庭民事判決
                              111年度員簡字第321號

原      告  洪玉琪  
被      告  陳長春  

上列當事人間請求給付票款事件，本院於民國111年11月7日言詞
辯論終結，茲判決如下：
    主      文
被告應給付原告新臺幣570,000元，及自民國111年6月24日起至
清償日止，按週年利率百分之6計算之利息。
訴訟費用由被告負擔。
本判決得假執行；但被告如以新臺幣570,000元為原告預供擔保
，得免為假執行。
    事實及理由
一、原告主張：伊持有被告所簽發，金額為新臺幣（下同）570,
    000元之支票1 紙（發票日：民國111年6月15日，支票號碼F
    A0000000號，下稱系爭支票），詎屆期經原告於同年月24日
    為付款之提示竟遭退票，經屢次催討仍未受償，爰依票據之
    法律關係提起本件訴訟等語。並聲明：如主文第1 項所示。
二、被告則以：伊與原告非直接前後手，系爭支票是伊簽發交予
    訴外人王士瑞供作清償擔保，事後已與之在永靖鄉調解委員
    會成立調解等語答辯，並聲明：原告之訴駁回。
三、本院得心證之理由：
  ㈠原告主張前開事實，業據提出支票及退票理由單影本為證，
    並為被告所不爭執，堪信為真實。
  ㈡按在票據上簽名者，依票上所載文義負責，票據法第5條第1
    項定有明文，故票據乃文義證券，證券上之權利義務，悉依
    證券上所載文句而定其效力，因之，執票人執有發票人簽名
    或蓋有發票人印章之票據者，當然享有票面所載之債權，此
    係票據無因性之性質所使然。票據既屬無因證券，票據債務
    人不得以自己與發票人或執票人之前手間所存抗辯之事由對
    抗執票人。但執票人取得票據出於惡意者，不在此限，票據
    法第13條定有明文，因票據行為為不要因行為，即不以給付
    之原因為要素而得成立之行為，凡簽名於票據之人，不問原
    因如何，均須依票上所載文義負責，除執票人取得票據係出
    於惡意或詐欺者外，發票人不得以自己與執票人前手所存抗
    辯之事由，對抗執票人（最高法院49年度台上字第678號判
    決意旨參照）。又發票人應照支票文義擔保支票之支付；執
    票人向支票債務人行使追索權時，得請求自為付款提示日起
    之利息，如無約定利率者，依年利6釐計算，票據法第126條
    、第133條亦分別另有明文。
　㈢經查，兩造均不爭執原告所持有系爭支票為被告所簽發，及
    原告係自訴外人王士瑞處受讓系爭支票等情，堪認兩造間就
    系爭支票並非直接前後手關係，被告又未主張或舉證證明原
    告取得票據係出於惡意或係無對價或以不相當對價取得，被
    告自不得以其與第三人王士瑞間之原因關係對抗執票人，依
    據票據之文義性及無因性，原告執有被告所簽發系爭支票，
    即得請求被告依系爭支票所載文義負票據責任，是原告依票
    據之法律關係請求被告給付票款，自屬有據。
四、從而，原告本於票據之法律關係，請求被告給付570,000元
    ，及自提示日即111年6月24日起至清償日止，按週年利率百
    分之6計算之利息，為有理由，應予准許。
五、本件係就民事訴訟法第427 條訴訟適用簡易程序所為被告敗
    訴之判決，爰依同法第389 條第1 項第3 款之規定，依職權
    宣告假執行；並依同法第392 條第2 項規定，依職權宣告被
    告如預供相當擔保後，得免為假執行。
六、訴訟費用負擔之依據：民事訴訟法第78條。
中　　華　　民　　國   111    年    11    月    21    日
                  員林簡易庭  法官  簡燕子
以上正本係照原本作成。
如不服本判決，須於判決送達後20日內，向本院提出上訴狀。（
須按他造當事人之人數附繕本）。如委任律師提起上訴者，應一
併繳納上訴審裁判費。
中　　華　　民　　國   111    年    11    月    21    日
                              書記官 楊筱惠